【裁判字號】    95,交抗,472
【裁判日期】    950718
【裁判案由】    違反道路交通管理處罰條例
【裁判全文】
臺灣高等法院交通事件裁定             95年度交抗字第472號
抗  告  人
即受處分人  甲○○
上列抗告人因違反道路交通管理處罰條例案件，不服臺灣板橋地
方法院，95年5月11日所為裁定（案號：95年度交聲字第83號）
，提起抗告，本院裁定如下：
    主  文
抗告駁回。
    理  由
一、按汽車駕駛人，行車速度，超過規定之最高時速，或低於規
    定之最低時速，除有第43條第1項第2款情形外，處新臺幣1
    千2百元以上2千4百元以下罰鍰，道路交通管理處罰條例第
    40條第1項定有明文。而汽車駕駛人駕駛汽車違反道路交通
    管理處罰條例第40條第1項規定者，除應依該條所規定之罰
    鍰處罰外，予記違規點數1點，道路交通管理處罰條例第63
    條第1項第1款亦定有明文。
二、原裁定略以：本件受處分人甲○○駕駛所有車牌號碼8593-D
    N號自用小客車，於94年11月29日下午1時30分許，行經臺北
    市○○○路○段49巷口往南，因「行車限速50公里，經測時
    速64公里，超速14公里未滿20公里」之違規事實，有94年1
    2月30日北市警士分交字第09435042600號函、臺北市政府警
    察局舉發違反道路交通管理事件通知單及採證照片等件附卷
    可稽。受處分人雖辯稱：當時後方車子進行超車，也剛好是
    兩車通過照相地點云云。惟依採證照片顯示受處分人駕駛之
    8593-DN號自用小客車係行駛在第二車道，而第一張採證照
    片左上方顯示「200」，足徵採證照片所示時速64公里之車
    輛，確為第二車道上之8593-DN號自用小客車無訛。且依該
    二張採證照片所示，亦無任何其他車輛正自異議人駕駛之
    8593-DN號自用小客車之左側車道或右側車道進行超車。且
    該違規地點係以埋設線圈感應方式採證，即於停止線前設置
    感應線圈，違規車輛輪胎壓至感應線圈時，儀器自動感應採
    證違規；第一張照片為前車輪壓至感應線圈，第二張照片為
    電腦換算速度顯示於螢幕作為判讀依據之用（該違規路段線
    圈感應經查證並無故障），受處分人上揭所辯顯與事實不符
    ，殊不足取。是受處分人於上揭時、地有超過規定之最高時
    速14公里之違規事實，洵堪認定，原處分機關據以援引上開
    規定，並依違反道路交通管理事件統一裁罰基準表，裁處受
    處分人罰鍰新臺幣一千七百元，並記違規點數一點，於法並
    無違誤，而駁回其異議。
三、本院經核閱相關卷證，認原裁定並無不當。受處分人抗告意
    旨略以：伊所述內容皆為事實，且由照片可看出3台車輛只
    伊這台車踩剎車，原裁定認伊違規，駁回異議，尚難甘服云
    云。經查：受處分人坦承確於上揭時地駕駛其所有自小客車
    途經違規現場，則其既經測速儀器測得超速事證，其違規事
    實已亟明確，雖受處分人否認違規，並以斯時僅伊車有踩剎
    車云云置辯，然是否踩剎車，與其是否超速並無必然關係，
    苟已超速始踩剎車，仍無礙其超速之事實。又受處分人於原
    審雖主張因他車按鳴喇叭，並於其側方超車，因而兩車同時
    通過照相地點云云，惟縱他車確有超速情事，亦與其是否違
    規無涉，且本案測速儀器既未故障，又於採證照片註明車道
    號碼，應無誤判可能，自不容執以解免其違規責任。綜上，
    本件受處分人執前詞抗告，為無理由，應予駁回。
據上論斷，應依道路交通案件處理辦法第26條，刑事訴訟法第41
2條，裁定
如主文。
中    華    民    國    95    年    7     月    18    日
                        臺灣高等法院交通法庭
                            審判長法  官  吳昭瑩
                                  法  官  王麗莉
                                  法  官  楊貴雄
以上正本證明與原本無異。
不得再抗告。
                                  書記官  林淑貞
中    華    民    國    95    年    7     月    20    日


司法院資訊處製作；財團法人民間司法改革基金會備份。
